【裁判字號】    95,訴,3502
【裁判日期】    951229
【裁判案由】    毒品危害防制條例
【裁判全文】
臺灣板橋地方法院刑事判決              95年度訴字第3502號
公  訴  人  臺灣板橋地方法院檢察署檢察官
被      告  甲○○
上列被告因違反毒品危害防制條例案件，經檢察官提起公訴（95
年度毒偵字第6147號），因被告於準備程序進行中就被訴事實為
有罪之陳述，經告知簡式審判程序之旨，本院裁定由受命法官獨
任進行簡式審判程序，並判決如下：
    主  文
甲○○施用第一級毒品，累犯，處有期徒刑壹年，扣案第一級毒
品海洛因壹包（淨重零點零貳公克，空包裝重零點貳肆公克）沒
收銷燬之。
    事  實
一、甲○○於民國87年間曾先後犯2 次施用毒品案件，經觀察、
    勒戒後均無繼續施用毒品之傾向，而由臺灣板橋地方法院檢
    察署檢察官分別以87年度偵字第11105 號及87年度偵字第14
    395 號為2 次不起訴處分確定。嗣於同年間再犯施用毒品案
    件，而經同署檢察官向本院聲請強制戒治並起訴，本院乃就
    其施用毒品犯行部分以88年度易字第1730號判處有期徒刑6
    月確定。迨至89年間再因連續施用第1 級、第2 級毒品案件
    ，經同署檢察官向本院聲請強制戒治並起訴，強制戒治部分
    經本院裁定令入戒治處所接受強制戒治後，業於89年9 月5
    日執行完畢釋放出所，而公訴部分則經本院以89年度訴字第
    1301號分別就施用第1 級毒品部分判處有期徒刑9 月，及就
    施用第2 級毒品部分判處有期徒刑5 月，應執行有期徒刑1
    年確定，並自89年9 月5 日開始執行此1 年之有期徒刑及前
    開6 月有期徒刑，迄91年1 月29日假釋出獄，同時交付保護
    管束，至91年2 月6 日假釋期滿而未經撤銷假釋。另於92年
    間復因施用第1 級毒品案件，經同署檢察官聲請強制戒治並
    起訴，強制戒治部分本院裁定令入戒治處所接受強制戒治後
    ，業因毒品危害防制條例修正施行而於93年1 月27日提前釋
    放出所，至於公訴部分則經本院於93年3 月31日以92年度訴
    字第70號判處有期徒刑8 月確定。又於92年間因違反洗錢防
    制法及竊盜案件，均經本院判處有期徒刑4 月，上開三罪嗣
    經定應執行有期徒刑1 年2 月，另於93年間因施用毒品，經
    本院判處有期徒刑11月，接續執行於95年4 月2 日縮刑期滿
    執行完畢，詎猶不思戒除毒癮，復於前開強制戒治執行完畢
    後5 年內，明知海洛因業經公告列為毒品危害防制條例第2
    條之第1 級毒品，不得非法持有、施用，竟基於施用第1 級
    毒品海洛因之犯意，於95年9 月1 上午6 時許，在臺北縣三
    重市○○街220 號2 樓住處，以注射針筒施用之方法，施用
    海洛因1 次，嗣於95年9 月1 日16時許，在上址為警查獲，
    並扣得甲○○所有供施用之第1 級毒品海洛因毒品1 包（淨
    重0.02公克，總空包裝重0.24公克）。
二、案經臺北市政府警察局萬華分局報請臺灣板橋地方法院檢察
    署檢察官偵查起訴。
    理  由
一、訊據被告甲○○坦承前開犯罪實，而被告於95月9 月1 日為
    警所採尿液送臺灣尖端先進生技股份有限公司檢驗結果，發
    現確有鴉片類之陽性反應，此有臺北市政府警察局偵辦毒品
    案件尿液檢體委驗單、臺灣尖端先進生技股份有限公司95年
    9 月8 日出具之濫用藥物檢驗報告各1 紙附卷可稽。次查，
    該檢驗中心係先以酵素免疫分析法（ＥＩＡ）篩驗，其尿液
    中海洛因代謝物嗎啡、安非他命濃度超出檢測範圍，再以氣
    相層析質譜儀分析法（ＧＣ／ＭＳ）確認；其檢驗方法係以
    「氣相層析儀」先將物質氣化後，再經分析管分離，由於各
    種物質之沸點及對管柱之吸附力不同，在經過檢測器（Dete
    ctor）測定後，表現出不同之滯留時間（Retension time）
    ，以滯留時間來判斷係何種物質；再利用「質譜儀」為檢測
    器，將物質撞擊成碎片，記錄其質譜圖。因每個化合物之鍵
    結能力不同，故不同之物質會有其特定之質譜圖，因此在物
    質之判斷上有如指紋之鑑定，在理論上，扣除人為因素，其
    精確度已接近百分之百。此外，並有被告所有供施用之第1
    級毒品海洛因毒品1 包（淨重0.02公克，空包裝重0.24公克
    ）扣案可資佐證。足證被告前開自白應與事實相符，應予信
    實。第查，被告甲○○於87年間曾先後犯2 次施用毒品案件
    ，經觀察、勒戒後均無繼續施用毒品之傾向，而由臺灣板橋
    地方法院檢察署檢察官分別以87年度偵字第11105 號及87年
    度偵字第14395 號為2 次不起訴處分確定。嗣於同年間再犯
    施用毒品案件，而經同署檢察官向本院聲請強制戒治並起訴
    ，本院乃就其施用毒品犯行部分以88年度易字第1730號判處
    有期徒刑6 月確定。迨至89年間再因連續施用第1 級、第2
    級毒品案件，經同署檢察官向本院聲請強制戒治並起訴，強
    制戒治部分經本院裁定令入戒治處所接受強制戒治後，業於
    89年9 月5 日執行完畢釋放出所，而公訴部分則經本院以89
    年度訴字第1301號分別就施用第1 級毒品部分判處有期徒刑
    9 月，及就施用第2 級毒品部分判處有期徒刑5 月，應執行
    有期徒刑1 年確定，並自89年9 月5 日開始執行此1 年之有
    期徒刑及前開6 月有期徒刑，迄91年1 月29日假釋出獄，同
    時交付保護管束，至91年2 月6 日假釋期滿而未經撤銷假釋
    。另於92年間復因施用第1 級毒品案件，經同署檢察官聲請
    強制戒治並起訴，強制戒治部分本院裁定令入戒治處所接受
    強制戒治後，業因毒品危害防制條例修正施行而於93年1 月
    27日提前釋放出所，至於公訴部分則經本院於93年3 月31日
    以92年度訴字第70號判處有期徒刑8 月確定等情，有該等不
    起訴處分書及臺灣高等法院被告全國前案紀錄表在卷可稽，
    其於強制戒治執行完畢釋放後，5 年內再犯施用第1 級毒品
    之罪，與毒品危害防制條例第23條第2 項之規定相符，殆無
    疑問。從而，本案事證已臻明確，被告犯行洵堪認定，自應
    依法論科。
二、核被告甲○○所為，係犯毒品危害防制條例第10條第1 項之
    施用第1 級毒品罪。其施用前後持有海洛因之低度行為，應
    為施用海洛因之高度行為所吸收，不另論罪；查被告有如事
    實欄之科刑執行情形，有臺灣高等法院被告前案紀錄表附卷
    可按，其於有期徒刑執行完畢後五年內，再犯本案之罪，係
    屬累犯，應依刑法第47條第1 項之規定加重其刑。爰審酌被
    告已有因施用毒品經強制戒治，獲不起訴處分之寬典，猶因
    施用海洛因再犯本罪，顯未衷心悛悔，漠視法令之禁制，恣
    意濫用藥品，甚為可訾，兼衡其施用海洛因所生危害實以自
    戕健康為主，於他人尚無明顯重大危害及其犯後終能供認無
    隱，態度良好等一切情狀，量處如主文所示之刑，以示懲戒
    。
三、扣案之第1 級毒品海洛因毒品1 包（淨重0.02公克，空包裝
    重0.24公克），均係第1 級毒品，有法務部調查局95年10月
    24日調科壹字第09523029490 號鑑定通知書1 紙附卷可參，
    應依毒品危害防制條例第18條第1 項前段規定宣告沒收銷燬
    之。
據上論斷，應依刑事訴訟法第273 條之1 第1 項、第299 條第1
項前段，毒品危害防制條例第10條第1 項、第18條第1 項前段，
刑法第11條前段、第47條第1 項，判決如主文。
本案經檢察官朱立豪到庭執行職務。
中    華    民    國    95    年    12    月    29    日
                  刑事第十八庭  法  官  吳幸娥
以上正本證明與原本無異
如不服本判決應於送達後10日內向本院提出上訴狀
                                書記官  洪惠玲
中    華    民    國    95    年    12    月    29    日
附錄本案論罪科刑法條全文：
毒品危害防制條例第10條
施用第一級毒品者，處六月以上五年以下有期徒刑。
施用第二級毒品者，處三年以下有期徒刑。


司法院資訊處製作；財團法人民間司法改革基金會備份。
